<?xml version='1.0' encoding='utf-8'?>
<verb default="díscríobh" disambig="">
  <verbalNoun default="díscríobh" />
  <verbalAdjective default="díscríofa" />
  <tenseForm default="díscríobh" tense="Past" dependency="Indep" person="Base" />
  <tenseForm default="díscríobhamar" tense="Past" dependency="Indep" person="Pl1" />
  <tenseForm default="díscríobhadar" tense="Past" dependency="Indep" person="Pl3" />
  <tenseForm default="díscríobhadh" tense="Past" dependency="Indep" person="Auto" />
  <tenseForm default="díscríobh" tense="Past" dependency="Dep" person="Base" />
  <tenseForm default="díscríobhamar" tense="Past" dependency="Dep" person="Pl1" />
  <tenseForm default="díscríobhadar" tense="Past" dependency="Dep" person="Pl3" />
  <tenseForm default="díscríobhadh" tense="Past" dependency="Dep" person="Auto" />
  <tenseForm default="díscríobhadh" tense="PastCont" dependency="Indep" person="Base" />
  <tenseForm default="díscríobhainn" tense="PastCont" dependency="Indep" person="Sg1" />
  <tenseForm default="díscríobhtá" tense="PastCont" dependency="Indep" person="Sg2" />
  <tenseForm default="díscríobhaimis" tense="PastCont" dependency="Indep" person="Pl1" />
  <tenseForm default="díscríobhaidís" tense="PastCont" dependency="Indep" person="Pl3" />
  <tenseForm default="díscríobhtaí" tense="PastCont" dependency="Indep" person="Auto" />
  <tenseForm default="díscríobhadh" tense="PastCont" dependency="Dep" person="Base" />
  <tenseForm default="díscríobhainn" tense="PastCont" dependency="Dep" person="Sg1" />
  <tenseForm default="díscríobhtá" tense="PastCont" dependency="Dep" person="Sg2" />
  <tenseForm default="díscríobhaimis" tense="PastCont" dependency="Dep" person="Pl1" />
  <tenseForm default="díscríobhaidís" tense="PastCont" dependency="Dep" person="Pl3" />
  <tenseForm default="díscríobhtaí" tense="PastCont" dependency="Dep" person="Auto" />
  <tenseForm default="díscríobhann" tense="PresCont" dependency="Indep" person="Base" />
  <tenseForm default="díscríobhaim" tense="PresCont" dependency="Indep" person="Sg1" />
  <tenseForm default="díscríobhaimid" tense="PresCont" dependency="Indep" person="Pl1" />
  <tenseForm default="díscríobhtar" tense="PresCont" dependency="Indep" person="Auto" />
  <tenseForm default="díscríobhann" tense="PresCont" dependency="Dep" person="Base" />
  <tenseForm default="díscríobhaim" tense="PresCont" dependency="Dep" person="Sg1" />
  <tenseForm default="díscríobhaimid" tense="PresCont" dependency="Dep" person="Pl1" />
  <tenseForm default="díscríobhtar" tense="PresCont" dependency="Dep" person="Auto" />
  <tenseForm default="díscríobhfaidh" tense="Fut" dependency="Indep" person="Base" />
  <tenseForm default="díscríobhfaimid" tense="Fut" dependency="Indep" person="Pl1" />
  <tenseForm default="díscríobhfar" tense="Fut" dependency="Indep" person="Auto" />
  <tenseForm default="díscríobhfaidh" tense="Fut" dependency="Dep" person="Base" />
  <tenseForm default="díscríobhfaimid" tense="Fut" dependency="Dep" person="Pl1" />
  <tenseForm default="díscríobhfar" tense="Fut" dependency="Dep" person="Auto" />
  <tenseForm default="díscríobhfadh" tense="Cond" dependency="Indep" person="Base" />
  <tenseForm default="díscríobhfainn" tense="Cond" dependency="Indep" person="Sg1" />
  <tenseForm default="díscríobhfá" tense="Cond" dependency="Indep" person="Sg2" />
  <tenseForm default="díscríobhfaimis" tense="Cond" dependency="Indep" person="Pl1" />
  <tenseForm default="díscríobhfaidís" tense="Cond" dependency="Indep" person="Pl3" />
  <tenseForm default="díscríobhfaí" tense="Cond" dependency="Indep" person="Auto" />
  <tenseForm default="díscríobhfadh" tense="Cond" dependency="Dep" person="Base" />
  <tenseForm default="díscríobhfainn" tense="Cond" dependency="Dep" person="Sg1" />
  <tenseForm default="díscríobhfá" tense="Cond" dependency="Dep" person="Sg2" />
  <tenseForm default="díscríobhfaimis" tense="Cond" dependency="Dep" person="Pl1" />
  <tenseForm default="díscríobhfaidís" tense="Cond" dependency="Dep" person="Pl3" />
  <tenseForm default="díscríobhfaí" tense="Cond" dependency="Dep" person="Auto" />
  <moodForm default="díscríobhadh" mood="Imper" person="Base" />
  <moodForm default="díscríobhaim" mood="Imper" person="Sg1" />
  <moodForm default="díscríobh" mood="Imper" person="Sg2" />
  <moodForm default="díscríobhaimis" mood="Imper" person="Pl1" />
  <moodForm default="díscríobhaigí" mood="Imper" person="Pl2" />
  <moodForm default="díscríobhaidís" mood="Imper" person="Pl3" />
  <moodForm default="díscríobhtar" mood="Imper" person="Auto" />
  <moodForm default="díscríobha" mood="Subj" person="Base" />
  <moodForm default="díscríobhaimid" mood="Subj" person="Pl1" />
  <moodForm default="díscríobhtar" mood="Subj" person="Auto" />
</verb>
